【裁判字號】    89,訴,1391
【裁判日期】    900416
【裁判案由】    公共危險
【裁判全文】
臺灣臺北地方法院刑事判決                        八十九年度訴字第一三九一號
    公  訴  人  臺灣臺北地方法院檢察署檢察官
    被      告  甲○○
    選任辯護人  張世興
右列被告因公共危險案件，經檢察官提起公訴（八十九年度偵字第一八一七五號），
本院判決如左：
    主      文
甲○○放火燒燬他人所有之腳踏車壹輛，致生公共危險，處有期徒刑壹年貳月，緩刑
貳年。
    事      實
一、甲○○罹有精神分裂症，對於外界事務之知覺理會與判斷作用，以及自由決定意
    思之能力，較普通人之平均程度顯然減退，為精神耗弱之人。於民國八十九年九
    月七日凌晨，因與男友李樹林發生爭執後，一時衝動，竟於同日凌晨零時十五分
    許，至台北市○○路旁加油站以拾得之廢棄保特瓶購買汽油後，在台北市○○區
    ○○路六十八巷二十八號旁，將購得之汽油灑在李樹林所有之腳踏車上，並以平
    時吸煙所用打火機點火燒毀該腳踏車一輛，致有危及附近房屋之可能而生公共危
    險。嗣為案外人鍾達章發覺後，報警查獲，並扣得剩餘之汽油一瓶（汽油業經警
    員倒掉清除而滅失，僅甲○○拾得之保特瓶空罐送贓物庫保管）、及甲○○所有
    非專供縱火所用之打火機一個，始查知上情。
二、案經台北市政府警察局萬華分局報請台灣台北地方法院檢察署檢察官偵查起訴。
    理      由
一、右揭事實，業據被告甲○○坦承不諱，並經證人鍾達章於警訊時證述明確，且有
    被告拾得用以購買盛裝汽油之保特瓶空瓶、打火機各一個扣案可證，及扣案物品
    、被燒毀腳踏車一輛等相片附卷可佐，核均與被告前開任意性自白相符。本件事
    證已明，被告犯行堪以認定。
二、核被告所為，係犯刑法第一百七十五條第一項之放火燒毀他人所有之腳踏車罪。
    查被告係一精神分裂症患者，其犯行當時，處在精神狀態不佳（有幻聽）的情形
    下，再加上本身的個性衝動、判斷力與解決事情的能力皆不佳等多重因素之下而
    致犯行，故認其犯行當時對於外界事務之知覺理會與判斷作用，以及自由決定意
    思之能力，有較普通人之平均程度顯然減退，其精神狀態已達到精神耗弱之程度
    ，此經台北市立療養院鑑定被告行為時之精神狀態無訛，有台北市立療養院九十
    年三月二日北市療成字第九○六○一八四五○○號函檢送本院之精神鑑定報告書
    及台北市立中興醫院八十九年十月三日診斷證明書附卷可證，依刑法第十九條第
    二項規定減輕其刑。爰審酌被告犯後坦承犯行，態度良好，顯有悔悟之心，且係
    因罹有精神疾病，自我控制能力較差，一時失慮而為本件犯行，及其動機、所生
    危害、行為手段等一切情狀，量處如主文所示之刑。查被告前未曾受有期徒刑以
    上刑之宣告，此有台灣高等法院檢察署刑案紀錄簡覆表在卷可稽，其因患有精神
    分裂症，一時情緒失控為本件犯行，經此教訓當知警惕，應無再犯之虞，本院因
    認其所受刑之宣告，以暫不執行為適當；且被告所罹精神疾病目前已定期用藥治
    療等情，業據被告親友黃賴素霞到庭證述明確，爰併予宣告緩刑二年，以勵自新
    ，並斟酌被告與社會接觸及工作，對其人格較有助益之情事，不依刑法第八十七
    條第二項規定，於刑之執行完畢或赦免後，令入相當處所施以監護。
三、被告供犯罪所用之保特瓶係撿拾取得之廢棄物，非其所有（內剩餘之汽油業經警
    員倒掉清除而滅失，有贓證物保管收據在卷可參），而扣案之打火機一個係供被
    告平日吸煙所用之物，非專供本件縱火犯罪所用之物，均據被告供述明確，均不
    予宣告沒收，附此說明。
據上論斷，應依刑事訴訟法第二百九十九條第一項前段，刑法第一百七十五條第一項
、第十九條第二項、第七十四條第一款，判決如主文。
本案經檢察官林美玲到庭執行職務
中      華      民      國    九十      年      四      月     十六     日
                                臺灣臺北地方法院刑事第八庭
                                    法  官  朱  瑞  娟
右正本證明與原本無異
如不服本判決，應於判決送達後十日內，向本院提出上訴狀。
                                    書記官  葉  金  發
中      華      民      國    九十      年      四      月     二十     日
附錄本案所犯法條
中華民國刑法第一百七十五條
 (放火燒燬住宅等以外之物罪)
放火燒燬前二條以外之他人所有物，致生公共危險者，處一年以上七年以
下有期徒刑。
放火燒燬前二條以外之自己所有物，致生公共危險者，處三年以下有期徒
刑。
失火燒燬前二條以外之物，致生公共危險者，處拘役或三百元以下罰金。


司法院資訊處製作；財團法人民間司法改革基金會備份。
